臺灣高等法院刑事判決
111年度上訴字第301號
上  訴  人  
即  被  告  楊岳錩（原名楊君傑）



            李昶慶


共      同
選任辯護人  陳若宜律師
            陳振瑋律師
上  訴  人  
即  被  告  周炘志



選任辯護人  洪煜盛律師
            林詠嵐律師
            黃重鋼律師
上  訴  人  
即  被  告  吳彥葳


選任辯護人  林宗諺律師
            謝政翰律師
上列上訴人等因妨害風化案件，不服臺灣新北地方法院110年度
審訴字第698號，中華民國110年11月11日第一審判決（起訴案號
：臺灣新北地方檢察署109年度偵字第31435號、第35792號），
提起上訴，本院判決如下：
    主  文
原判決關於犯罪所得及扣案周炘志所有iPhone7 PLUS手機壹支沒
收部分撤銷。
楊岳錩未扣案之犯罪所得新臺幣貳萬壹仟元沒收，於全部或一部
不能沒收或不宜執行沒收時，追徵其價額。
李昶慶未扣案之犯罪所得新臺幣壹萬壹仟元沒收，於全部或一部
不能沒收或不宜執行沒收時，追徵其價額。
吳彥葳未扣案之犯罪所得新臺幣貳仟元沒收，於全部或一部不能
沒收或不宜執行沒收時，追徵其價額。
其他（罪刑及其餘扣案物沒收部分）上訴駁回。
    事  實
一、楊岳錩（原名楊君傑）自民國108年上半年起，與周炘志（
    任職期間至109年5月底）、李昶慶、吳彥葳及真實姓名年籍
    不詳暱稱「!板橋M-Sport」、「房仲吳先生」等人，共同基
    於意圖使成年女子與他人為性交行為而媒介以營利之犯意聯
    絡，由楊岳錩主導並承租○○市○○○區○○○路127號4樓房屋作為
    機房（下稱本案機房），由李昶慶、吳彥葳在上開機房內以
    電腦使用網站、交友軟體招攬男客，並以LINE、微信等通訊
    軟體聯繫性交易訊息，由周炘志負責維修管理電腦設備、開
    發招攬程式及協助確認回覆訊息，由「!板橋M-Sport」、「
    房仲吳先生」洽詢從事性交易之女子，楊岳錩每月給付李昶
    慶新臺幣（下同）3萬元、周炘志3萬5,000元，以此方式共
    同經營應召集團（下稱本案應召集團），而為以下之行為：
　㈠由李昶慶於109年8月13日、14日間，使用「Kitty」之LINE暱
    稱，以3,700元之代價，媒介真實姓名年籍不詳LINE暱稱「
    薇楓」之成年女子與佯裝為男客之員警為性交易，並經「薇
    楓」於同年月14日下午1時3分許前往新北市板橋區○○HOTEL
    赴約，經警假意敷衍而未實際為性交易行為。
　㈡由吳彥葳於109年7、8月間，使用「大帥滿貓王」、「林靈姐
    」、「阿裕同學」等LINE暱稱，以每次2,800元至4,500元不
    等之價格，媒介蕭○希與男客為性交易4至5次；由「房仲吳
    先生」於109年8月16日，媒介蕭○希與男客為性交易共3次，
    收款2萬1,000元；由李昶慶於109年8月21日至24日間，使用
    「Kitty」之LINE暱稱，與佯裝男客之員警約定以4,500元媒
    介性交易，並由「!板橋M-Sport」、「房仲吳先生」以LINE
    通知蕭○希，經蕭○希於同年月24日下午2時許，前往新北市
    板橋區○○○路1段8號5樓○○○○旅店502號房赴約，為警當場查
    獲而未實際為性交易行為，並經警前往本案機房及楊岳錩住
    處搜索，扣得電腦主機3台、隨身碟3支（白色、黑色、銀色
    各1支）、楊岳錩所有GALAXY NOTE20粉紅色手機1支、李昶
    慶所有iPhone7手機1支、吳彥葳所有iPhone8手機1支。
二、案經新北市政府警察局刑事警察大隊報告臺灣新北地方檢察
    署（下稱新北地檢署）檢察官偵查起訴。
    理  由
一、證據能力：
　　按被告以外之人，於審判外之陳述，雖不符刑事訴訟法第15
    9條之1至第159條之4之規定，而經當事人於審判程序同意作
    為證據，法院審酌該言詞陳述或書面陳述作成時之情況，認
    為適當者亦得為證據。當事人、代理人或辯護人於法院調查
    證據時，知有第159條第1項不得為證據之情形，而未於言詞
    辯論終結前聲明異議者，視為有前項之同意。刑事訴訟法第
    159條之5定有明文。本案下列所引用被告以外之人於審判外
    之陳述，檢察官、上訴人即被告楊岳錩、周炘志、李昶慶、
    吳彥葳（下合稱被告4人）及其等辯護人，迄本案言詞辯論
    終結時均未聲明關於證據能力之異議，本院審酌該證據資料
    製作時之情況，亦無違法不當或證明力明顯過低之瑕疵，以
    之作為證據應屬適當，依上開規定，認該供述證據具證據能
    力。至卷內所存經本判決引用之非供述證據部分，經核與本
    件待證事實均具有關聯性，且無證據證明係違反法定程序所
    取得，依刑事訴訟法第158條之4反面解釋，均有證據能力。
二、認定事實：
　㈠訊據被告4人就涉有圖利媒介「薇楓」及蕭○希與男客性交之
    犯行均坦承不諱（見本院卷第175、227、268、322、324頁
    ），核與證人蕭○希證稱：伊自109年7月起，有以LINE暱稱
    「Doremi」接受暱稱「阿裕同學」之吳彥葳及「房仲吳先生
    」之媒介指派從事性交易之工作，他們應該是同一個集團，
    「阿裕同學」指派的範圍是在臺北市萬華區西門町一帶、「
    房仲吳先生」指派的範圍是在新北市板橋區一帶，工作內容
    都是定點式的性交易，男客透過機房聯繫後便會到伊工作的
    地點為性交行為，價格依長、短工不同在2,800元至4,500元
    不等；伊除受「阿裕同學」指派於109年7、8月間從事性交
    易約4至5次外，另有受「房仲吳先生」之指派，於109年8月
    16日從事性交易3次，共收取性交易款項2萬1,000元，事後
    有透過ATM無摺匯款繳回8,300元給機房；嗣於109年8月24日
    ，伊亦係受「房仲吳先生」之指派，前往台北時尚旅店502
    號房從事性交易，即經喬裝為男客之員警當場查獲等語相符
    （見新北地檢署109年度偵字第31435號卷〈下稱31435偵卷〉
    卷一第116至118、152至153、409至413頁），並有本案機房
    房屋租賃契約書、淝淝冷娛樂網站擷圖、楊岳錩與李昶慶間
    、李昶慶與周炘志間、李昶慶以暱稱「Kitty」與「!板橋M-
    Sport」間、吳彥葳以暱稱「阿裕同學」與暱稱「Doremi」
    之蕭○希間、以暱稱「大帥滿貓王」、「林靈姐」與男客間
    、蕭○希以暱稱「Doremi」與「房仲吳先生」間之LINE對話
    紀錄、員警於109年8月13日、14日、21至24日與「Kitty」
    之對話紀錄、員警與「薇楓」之影像蒐證光碟、擷圖、對話
    譯文、吳彥葳以暱稱「愛的甜甜圈」與楊岳錩以暱稱「轉轉
    」之微信對話紀錄、通訊軟體擷圖、新北市政府警察局刑事
    警察大隊109年8月24日搜索扣押筆錄、扣押物品目錄表、現
    場搜索畫面、109年9月14日、109年10月5日數位證物勘察報
    告、後臺登入紀錄、109年10月7日職務報告等件在卷可稽，
    並有電腦主機3台、隨身碟3支、被告楊岳錩、李昶慶、吳彥
    葳所有手機扣案可佐，堪認確實。
　㈡被告吳彥葳固陳稱其係獨立作業，並非與楊岳錩、李昶慶及
    周炘志共同媒介性交易云云，惟據證人即共同被告楊岳錩證
    稱：伊固無給付吳彥葳底薪，但有提供吳彥葳住宿，吳彥葳
    亦有使用本案機房摳客媒介女子性交易，就性交易亦可抽成
    ，所使用「大帥滿貓王」、「林靈姐」之LINE帳號亦係伊創
    設後提供予吳彥葳使用等語（見新北地檢署109年度偵字第3
    5792號卷〈下稱35792偵卷〉第25、63至64、330頁），且觀之
    如下所示被告吳彥葳以暱稱「愛的甜甜圈」與暱稱「轉轉（
    阿清新帳號）」之被告楊岳錩間之微信通話紀錄（參31345
    偵卷一第101至104頁），被告吳彥葳除需向被告楊岳錩請假
    、定期回報性交易績效外，且男客「踩雷」（即約定及實際
    性交易條件不符）之費用亦由被告楊岳錩代為支付，堪認被
    告吳彥葳確與被告楊岳錩間具共同經營本案機房以圖利媒介
    女子性交易之犯意聯絡及行為分擔，其上開辯解尚非有據。
    
　㈢綜上，本案事證明確，被告4人犯行堪以認定，應依法論科。
    　　
三、論罪：
　㈠核被告4人所為，均係犯刑法第231條第1項前段之圖利媒介性
    交罪。其等與「!板橋M-Sport」、「房仲吳先生」間，就本
    案犯行具犯意聯絡及行為分擔，應論以共同正犯。
　㈡按刑法第231條第1項圖利媒介性交罪，所為多次媒介行為，
    未必皆出於行為人之一個犯意決定，無從認定其屬立法者本
    即預定之集合犯；而其處罰客體係容留、媒介等行為，並非
    性交、猥褻行為，亦即其罪數應以容留、媒介等行為（對象
    ）定之；苟其容留、媒介「同一人」而與他人為多次性交易
    ，在綜合考量行為人之犯意、行為狀況、社會通念及侵害同
    一法益下，仍應僅以一罪論；至於媒介「不同女子」為性交
    易行為部分，應認為行為可分而具有獨立性，其行為之時間
    、地點明顯可以區隔，彼此間具有獨立性，自屬數罪（最高
    法院107年度台上字第4813號判決意旨參照）。本案應召集
    團成員基於同一圖利媒介性交犯意，在密接之時間多次媒介
    蕭○希與他人進行性交易，侵害同一法益，各次媒介行為獨
    立性薄弱，應論以接續犯之包括一罪，是起訴書固未論及本
    案應召集團成員於109年8月16日媒介蕭○希性交易3次犯行，
    該部分仍為起訴效力所及，本院應併予審理。至本案應召集
    團成員分別媒介「薇楓」及蕭○希2人從事性交易，媒介對象
    不同，行為之時地明顯可分，彼此間具獨立性，依上開說明
    ，應屬2罪而應予分論併罰。
四、本院之判斷：
　㈠原判決關於罪刑及扣案物（除被告周炘志所有iPhone7 PLUS
    手機外）沒收部分上訴駁回：
　　原審同此認定，並審酌被告4人不思以正道取財，反共同藉
    媒介女子與他人為性交以牟利，破壞社會善良風氣，兼衡以
    其等之素行、犯罪動機、目的、手段、生活狀況、智識程度
    ，犯罪分工角色分配、犯後態度等一切情狀，就被告楊岳錩
    所犯2罪，各量處有期徒刑4月，應執行有期徒刑6月，就被
    告周炘志、李昶慶、吳彥葳所犯2罪，各均量處有期徒刑3月
    ，均應執行有期徒刑4月，並均諭知易科罰金之折算標準；
    另審酌被告周炘志未曾因故意犯罪受有期徒刑以上刑之宣告
    ，認其宣告之刑以暫不執行為適當，就其併宣告緩刑3年；
    就扣案電腦主機3台、隨身碟3支（白色、黑色、銀色各1支
    ）、楊岳錩所有GALAXY NOTE20粉紅色手機1支、李昶慶所有
    iPhone7手機1支、吳彥葳所有iPhone8手機1支，認屬被告楊
    岳錩、李昶慶、吳彥葳所有及供本案犯罪所用之物，應依刑
    法第38條第2項規定宣告沒收。核以原審所為認事用法及上
    開扣案物之沒收諭知並無違誤，量刑亦屬妥適。被告楊岳錩
    固上訴主張其亦應受緩刑之宣告云云，然其既係組織並主導
    本案應召集團之人，犯罪可罰程度較其餘共犯為重，尚難認
    所受刑期有何暫不執行之必要，其主張並非有據。被告4人
    就此部分之上訴為無理由，應予駁回。
　㈡原判決就犯罪所得及扣案被告周炘志所有手機沒收部分撤銷
    ：
　⒈扣案iPhone7 PLUS手機1支，為被告周炘志所有，並經其於10
    9年4月2日、5月10日、5月20日持用以LINE與暱稱「蠢胖胖
    」之女友陳○涵聯繫提及工作情形，且於109年8、9月間持用
    以通訊軟體FB Messemger與暱稱為「楊轉轉」之被告楊岳錩
    為語音通話，固據被告周炘志所供承（見35792偵卷第66至6
    9頁），並有該手機畫面擷圖可稽（參35792偵卷第89至91頁
    ），然陳○涵既非本案應召集團成員，被告周炘志與楊岳錩
    上開語音通話時間亦於本案犯行之後，尚無證據可證該手機
    係供本案犯罪之用，被告周炘志上訴主張就該手機不應宣告
    沒收，尚非無據，原判決就此沒收之諭知應予撤銷。
　⒉按犯罪所得，包括違法行為所得、其變得之物或財產上利益
    及其孳息，屬於犯罪行為人者，沒收之，於全部或一部不能
    沒收或不宜執行沒收時，追徵其價額，刑法第38條之1第1項
    、第3項、第4項分別定有明文，並依其立法理由所示，此犯
    罪所得沒收之規定係本於「任何人都不得保有犯罪所得」之
    思維所設計之剝奪不法利得之機制，為避免任何人坐享犯罪
    所得，基於徹底剝奪犯罪所得，以根絕犯罪誘因之意旨，不
    問成本、利潤，均應沒收。另按二人以上共同犯罪者，關於
    犯罪所得之沒收、追繳或追徵，倘個別成員並無犯罪所得，
    且與其他成員對於所得亦無事實上之共同處分權時，同無「
    利得」可資剝奪，倘若共同正犯各成員內部間，對於不法利
    得分配明確時，即應依各人實際分配所得沒收（最高法院10
    4 年度台上字第3937號判決意旨參照）。本案既以被告應召
    集團圖利媒介「薇楓」、蕭○希2人性交易之所為予以論罪科
    刑，自應以圖利媒介該2人之行為計算犯罪所得。查本案應
    召集團於109年8月14日媒介「薇楓」、109年8月24日媒介蕭
    ○希性交易部分，因均係由員警佯裝男客而未實際為性交易
    ，均無性交易所得；至媒介蕭○希於109年7、8月間之4至5次
    性交易，及於109年8月16日之3次性交易部分，各該被告之
    犯罪所得如下：
　⑴被告周炘志既於109年5月底業已離職，則就本案應召集團於1
    09年7、8月間媒介「薇楓」、蕭○希為性交易部分，即無犯
    罪所得。
　⑵本案應召集團係由被告楊岳錩所主導，並按月給付薪資予被
    告李昶慶、周炘志，則就該集團於109年8月16日媒介蕭○希3
    次性交易所得2萬1,000元，應認屬被告楊岳錩之犯罪所得而
    對其宣告沒收；另據被告吳彥葳陳稱：伊自行媒介性交易所
    得不需跟楊岳錩拆帳，而是跟蕭○希所屬業者即LINE暱稱「M
    系列」之人拆帳，每次可賺500元等語（見31345偵卷一第48
    0至481頁），是其於109年7、8月間媒介蕭○希4至5次之性交
    易所得，依有利被告之方式計算，以每次500元計算4次共2,
    000元，均認屬被告吳彥葳之犯罪所得而對其宣告沒收。
　⑶被告李昶慶任職本案應召集團並按月領取薪資，則就本案所
    涉媒介「薇楓」、蕭○希性交易所為，無論有無實際性交易
    所得，均應按其各該媒介性交易之日數共11日（媒介「薇楓
    」部分計算109年8月13日、14日共計2日；媒介蕭○希部分，
    於109年7、8月間媒介性交易4至5次，依有利被告之方式計
    算，以每次1日計算4次共計4日；於109年8月16日媒介部分
    計算1日；於109年8月21日至24日媒介部分計算4日），以其
    所領月薪3萬元之比例，計算其犯罪所得為1萬1,000元（3萬
    元×11/30日），並對之宣告沒收。
　⑷原審以被告4人經營本案應召集團之全部期間計算犯罪所得，
    固非無據，然與其所為媒介「薇楓」、蕭○希2人性交易行為
    應予分論併罰之認定，尚有矛盾，被告4人均上訴主張原審
    諭知犯罪所得沒收部分不當，為有理由，應由本院撤銷改判
    如主文第2項至第4項所示。
五、被告吳彥葳經本院合法傳喚，無正當理由不到庭，爰不待其
    陳述，為一造辯論判決。
據上論斷，應依刑事訴訟法第368條、第369條第1項前段、第371
條、第364條、第299條第1項前段、第310條之3，刑法第38條之1
第1項前段、第3項，判決如主文。
本案經檢察官王江濱提起公訴，檢察官朱婉綺、陳慧玲到庭執行
職務。
中　　華　　民　　國　　111 　年　　8 　　月　　18　　日
                  刑事第八庭  審判長法　官  陳世宗
                                    法　官  呂寧莉
                                    法　官  林呈樵
以上正本證明與原本無異。
如不服本判決，應於收受送達後20日內向本院提出上訴書狀，其
未敘述上訴之理由者並得於提起上訴後20日內向本院補提理由書
（均須按他造當事人之人數附繕本）「切勿逕送上級法院」。
                                    書記官  謝雪紅
中　　華　　民　　國　　111 　年　　8 　　月　　18　　日
附錄：本案論罪科刑法條全文
中華民國刑法第231條
（圖利使人為性交或猥褻罪）
意圖使男女與他人為性交或猥褻之行為，而引誘、容留或媒介以
營利者，處5年以下有期徒刑，得併科10萬元以下罰金。以詐術
犯之者，亦同。
公務員包庇他人犯前項之罪者，依前項之規定加重其刑至二分之
一。